臺灣高等法院台南分院刑事判決　　　　　　九十二年度上訴字第八一三號　　　Ｇ
　　　上　訴　人　台灣嘉義地方法院檢察署檢察官
　　　被　　　告　己　○　○
　　　上　訴　人
　　　即　被　告　戊　○　○
　　　右　一　人
　　　選任辯護人　嚴　庚　辰　律師
右上訴人因被告偽造文書等案件，不服臺灣嘉義地方法院九十二年度訴字第四一號中
華民國九十二年七月二日第一審判決（起訴案號：臺灣嘉義地方法院檢察署九十一年
度偵字第七０一六號、第七五九二號；暨移
院判決如左：
      主      文
原判決關於戊○○、己○○常業詐欺部分，均撤銷。
戊○○共同以詐術得財產上不法之利益為常業，累犯，處有期徒刑玖年，併科罰金陸
萬元，罰金如易服勞役，以罰金總額與陸個月之日數比例折算，並於刑之執行完畢或
赦免後，令入勞動場所強制工作參年。
附表二、三所示「雇主聘僱家庭外籍監護工專用診斷證明書（含巴式量表）」內偽造
之印文及雇主丙○○之「聘僱家庭外籍監護工專用診斷證明書（含巴式量表）」內偽
造之「行政院國軍退除役官兵輔導委員會嘉義榮民醫院」、「診斷證明專用嘉義榮民
醫院院長王丹江印」、「內科蔡宗宏」、「內科主任周振興」印文，均沒收。
其餘被訴行使偽造雇主聘僱外籍勞工申請書部分，上訴駁回。
己○○共同以詐術得財產上不法之利益為常業，處有期徒刑壹年。
雇主丙○○之「聘僱家庭外籍監護工專用診斷證明書（含巴式量表）」內偽造之「行
政院國軍退除役官兵輔導委員會嘉義榮民醫院」、「診斷證明專用嘉義榮民醫院院長
王丹江印」、「內科蔡宗宏」、「內科主任周振興」印文，均沒收。
其餘被訴行使偽造雇主聘僱外籍勞工申請書部分，上訴駁回。
      事      實
一、戊○○曾因詐欺案件，經臺灣臺南地方法院以八十八年度易字第一八五一號判決
    處有期徒刑一年二月確定，再因侵占案件，經台灣嘉義地方法院以八十九年度易
    字第四八五號判決處有期徒刑四月確定，上開案件經台灣嘉義地方法院以八十九
    年度聲字第一二三六號裁定定應執行刑有期徒刑一年五月確定，甫於民國九十年
    二月二十日縮刑假釋期滿執行完畢；又因違反就業服務法案件，經臺灣臺南地方
    法院以八十九年度南簡上字第一八一號判決處罰金新臺幣（下同）十二萬元，於
    九十一年四月十六日入監易服勞役，於九十一年七月四日執行完畢，仍不知警惕
    。
二、戊○○因從事外籍勞工仲介工作，見一般人申請雇主聘僱外籍勞工，從事家庭監
    護工作，主管機關行政院勞工委員（下稱勞委會）規定之條件嚴格，明定受監護
    人須經合格醫師診斷證明罹患特定病症，依「巴氏量表」達到標準，開具專用之
    診斷證明書，才可以請准聘僱外籍監護工，若偽造醫院之專用診斷證明書，矇混
    過關，將有利可圖，且可以使委託雇主可以不用僱用較昂貴的本國監護工，戊○○竟與附表四所示之委託雇主及申請代辦業者（包括己○○部分），及真實姓名
    年籍不詳自稱「陳曉璐」之成年女子、另一真實姓名年籍不詳成年男子、嘉義市
    嘉義公園內真實姓名年籍不詳遊民多人，共同基於行使偽造私文書、行使偽造公
    文書之概括犯意聯絡及共同以詐術得財產上不法之利益為常業（常業詐欺犯意部
    分，僅戊○○與申請代辦業者有共同犯意，委託雇主僅是一般詐欺得利犯意）之
    犯意聯絡，四處招攬不合格之受監護人的家屬雇主，接受委託，以偽造之「雇主
    聘用家庭外籍監護工專用診斷證明書（含巴式量表）」（下稱診斷證明書），向
    勞委會申請聘用外籍勞工，連續自八十七年四月十六日起（附表三編號１３）至
    九十一年十二月六日間（附表二編號１３７），利用嘉義市不知情之某成年刻印
    商偽造公、私立之醫院、院長、醫師印章（均已丟棄滅失，詳見附表二、附表三
    及本件起訴之雇主丙○○部分犯罪事實），再與知情之家庭外籍監護工申請人（
    即附表四所指之「雇主」）、及監護工申請代辦業者（詳見附表四所示）共同謀
    議，先由戊○○負責偽造專用專用診斷證明書，再由代辦業者向勞委會請監護工
    ，而獲准雇用監護工，該等雇主及代辦業者交付戊○○新台幣（下同）一千元至
    一萬五千元不等金錢之代價犯罪時間及地點（詳見附表二及三所示），戊○○實
    際上並未請託醫師開立內容不實之診斷證明書，僅在指定醫院辦理掛號，取得病
    歷號碼，再以前開印章加蓋於自行印製備妥之空白診斷證明書，並填寫患者之基
    本資料及不實之病名、醫師囑言、核發日期，再交還雇主及代辦業者，及收取約
    定之代價，而由申請代辦業者以「雇主聘僱外籍勞工申請書」附上專用診斷證明
    書，向勞委會申請外籍監護工，行使該等偽造之公文書（公立醫院診斷證明書部
    分）、私文書（私立醫院診斷證明書部分），足以生損害於各該醫院核發診斷證
    明書之正確性，並使勞委會陷於錯誤，准許僱用監護工，雇主得以免除僱用較為
    昂貴之本國籍監護工，得有財產上不法之利益，戊○○與申請代辦業者並以此為
    業，嗣因勞委會接獲人力仲介專業人員提出之雇主聘僱外籍勞工申請書、表及診
    斷證明書，申請監護工，經該會發覺有異，向指定醫院查證始知上情。
三、己○○係馬德斯帝貿易有限公司職員，從事外勞仲介之工作，因其知情之客戶丙○○欲為石李秀申請外籍監護工，惟勞委會公告明定受監護人需經合格醫師診斷
    證明罹患特定病症，而受監護人石李秀依「巴氏量表」未達標準，而無法申請，
    詎己○○竟於九十一年三月間某日，在嘉義市某處利用不知情之刻印者刻製申請
    人「丙○○」之印章，並將之蓋於「雇主聘僱外籍勞工申請書」之申請人欄，復
    以一萬元之代價給付予與其有犯意聯絡之戊○○及姓名年籍不詳女子「陳曉璐」
    ，由有犯意聯絡的戊○○及「陳曉璐」共同偽造「行政院國軍退除役官兵輔導委
    員會嘉義榮民醫院」、「診斷證明專用嘉義榮民醫院院長王丹江印」、「內科蔡
    宗宏」、「內科主任周振興」等印章蓋於「雇主申請聘僱家庭外籍監護工專用診
    斷證明書」及「巴氏量表」上，使石李秀符合申請外籍監護工之資格，再交由己○○轉持向勞委會申請外籍監護工，以從中牟取不法利益，並以此為業，嗣經勞
    委員會發覺有異而查獲上情。
四、案經行政院勞工委員會移送臺灣臺南地方法院檢察署呈請臺灣高等法院臺南分院
    檢察署令轉臺灣嘉義地方法院檢察署檢察官及該署檢察官自動檢舉偵查起訴，並
    由附表一所示各地方法院檢察署檢察官於原審法院及本院審理時移送併辦。
      理      由
壹、被告戊○○有罪部分（常業詐欺罪部分）：
一、訊據被告戊○○對於右揭行使偽造私文書及公文書之犯罪事實坦承不諱，核與證
    人蔡文娟即嘉義榮民醫院掛號人員結證所供相符（原審卷第二０三至二０五頁）
    ，並與附表二、三所示雇主、患者、代辦業者之證述一致，復有該等附表所示之
    申請書、表及診斷證明書在卷可稽。被告之此部份自白與事實相符，可以採信，
    事證明確，其犯行堪以認定。至被告戊○○於本院辯稱無常業詐欺犯意等情，惟
    查，證人乙○○、侯承讚、丁○○（以上二人係申請代辦業者）、甲○○、丙○○（以上二人係委託雇主）於本院經當事人交互詰問，均無法堅決說出有帶受監
    護人到醫院檢驗，卻竟然能拿到「雇主申請聘僱家庭外籍監護工專用診斷明書」
    ，且彼等所交付被告戊○○之代辦費，顯與一般正常費用懸殊（本院卷二第二六
    三頁以下），可見被告戊○○所辯會委託其辦理此專用診斷證明書者，應該知道
    正常情形下不能辦成等情。因此被告戊○○與委託雇主、申請代辦業者就行使偽
    造診斷證明書部分有共同犯意，另申請代辦業者以此偽造之專用診斷證明書，向
    勞委會申請外籍監護工使勞委會陷於錯誤，誤為准許雇主之外籍監工，則雇主就
    不必另行僱用本國籍較為昂貴之監護工，使雇主受有財產上之不法利益，被告戊○○與申請代辦業者及雇主，就此一般詐欺得利犯行，有共同犯意，被告戊○○
    與申請代辦業者，並以此詐欺得利為業有共同犯意，應是常業犯。是被告戊○○
    此部分所辯，應屬卸責之詞，尚難採取。綜上所述，被告戊○○所辯無常業詐欺
    犯行等情，尚不足採，本件事證已明，被告戊○○之犯行，堪以認定。
二、核被告戊○○所為，係犯刑法第二百十六條、第二百十一條之行使偽造公文書罪
    （公立醫院診斷證明書部分，如附表五編號一至三所示），第二百十六條、第二
    百十條行使偽造私文書罪（私立醫院診斷證明書部分，如附表五編號四至十二所
    示）及第三百四十條之常業詐欺罪（如附件）。被告偽造印章、印文之行為，分
    別為偽造公文書、私文書之部分行為，被告偽造公文書、私文書後，復持以行使
    ，其偽造之低度行為為行使之高度行為吸收，應僅論以行使偽造公文書、行使偽
    造私文書罪。至診斷證明書所附巴氏量表，並非於診斷證明書外另有所主張之文
    書，而與診斷證明書不能分離，應係診斷證明書之一部分，是被告戊○○雖就巴
    氏量表亦有偽造並持以行使之行為，仍僅構成一行使偽造公文書或私文書犯行，
    自不再就偽造巴氏量表部分另予論罪。被告與陳曉璐、真實姓名年籍不詳成年男
    子、遊民及附表二、三所示之申請代辦業者及委託雇主，分別有犯意聯絡及行為
    分擔，皆為共同正犯。被告利用不知情之刻印商偽造印章，為間接正犯。被告先
    後多次行使偽造私文書、行使偽造公文書，均時間緊接、犯罪構成要件相同，顯
    係分別基於概括犯意為之，皆應依刑法第五十六條連續犯規定論以一罪，並加重
    其刑。被告係以犯行使偽造私文書罪、行使偽造公文書罪為方法，而達其犯常業
    詐欺罪之目的，三罪間有方法與目的之牽連關係，應從一重之常業詐欺罪處斷。
    查被告戊○○曾因詐欺案件，經臺灣臺南地方法院以八十八年度易字第一八五一
    號判決處有期徒刑一年二月確定，再因侵占案件，經台灣嘉義地方法院以八十九
    年度易字第四八五號判決處有期徒刑四月確定，上開案件經該院以八十九年度聲
    字第一二三六號裁定定應執行刑有期徒刑一年五月確定，甫於九十年二月二十日
    縮刑假釋期滿執行完畢；又因違反就業服務法案件，經臺灣臺南地方法院以八十
    九年度南簡上字第一八一號判決處罰金新臺幣十二萬元，於九十一年四月十六日
    入監易服勞役，於九十一年七月四日執行完畢，此有臺灣高等法院被告全國前案
    紀錄表、法務部在監在押資料表可按，其受前開有期徒刑之執行完畢，五年內再
    犯有期徒刑以上之罪，為累犯，應依刑法第四十七條規定加重其刑。按單一性案
    件有起訴不可分原則之適用，此觀刑事訴訟法第二百六十七條規定自明，而所謂
    單一性案件，指事實上一罪及法律上一罪之案件，其中法律上一罪案件，包含實
    質上一罪之常業犯及裁判上一罪案件（參見最高法院八十六年度臺上字第一二四
    五號判決）。公訴人雖僅就被告關於委託雇主丙○○部分之行使偽造公文書犯行
    提起公訴，然檢察官就犯罪事實之一部起訴者，其效力及於全部，本案被告戊○○關於常業詐欺之犯罪事實，與被告行使偽造公文書之犯行，有牽連犯之裁判上
    一罪關係，且其常業詐欺、行使偽造公文書、行使偽造私文書之犯罪事實，核與
    已起訴部分有常業犯之實質上一罪關係、連續犯與牽連犯之裁判上一罪關係，已
    如前述，附表二、三部分與已起訴部分為同一事實，本院自應一併加以審理裁判
三、原審對被告戊○○常業詐欺部分，因予論罪科刑，固非無見，惟查：（一）被告
    戊○○與委託雇主及申請代辦業者均係共犯，係對勞委會詐欺得不法利益，原判
    決認係被告戊○○對不知情之委託雇主詐欺取財，尚有違誤；（二）原判決對本
    院併案審理部分，未及審判，亦有未洽。上訴人即被告戊○○上訴意旨，認其並
    非常業詐欺犯，雖無理由，惟原判決既有可議，自應由本院將原判決此部份撤銷
    改判，爰審酌被告戊○○素行不佳，所犯案件甚多，且已損害公眾及他人對於文
    書真正之信賴，情節重大，惟犯後尚能坦認犯行及其他一切情狀，量處如主文第
    二項所示之刑，罰金部分並諭知易服勞役之折算標準，以資儆懲。被告戊○○前
    科已如上述，又以本案犯罪為常業，為預防其再犯，並啟發其刻苦耐勞、自食其
    力之積極面，本院認有於刑之執行完畢或赦免後令入勞動場所強制工作之必要，
    爰依刑法第九十條第一項、第二項規定併諭知被告強制工作三年。如附表二、三
    所示「雇主聘僱家庭外籍勞工專用診斷書（含巴式量表）內偽造之印文及雇主許
    淑眉之「聘僱家庭外籍監護工專用診斷證明書（含巴式量表）」內偽造之行政院
    國軍退除役官兵輔導委員會嘉義榮民醫院「診斷證明書專用嘉義榮民醫院院長王
    丹印」、「內科蔡宗宏」、「內科主任周振興」印文，應依刑法第二百十九條規
    定沒收；至被告戊○○偽造之印章，業已丟棄滅失，此據其供承在卷，自無庸宣
    告沒收。
貳、己○○有罪部分（常業詐欺部分）：
一、訊據被告己○○堅決否認有何行使偽造私文書、公文書犯行，辯稱：沒有盜刻印
    章，是羅鈺麗轉介給我承辦，並由戊○○介紹，以一萬元代價委由自稱與醫師認
    識之陳曉璐取得診斷證明書，有打電話向醫院查證病歷號碼，結果可以掛號，不
    知診斷證明書是假的等語。
二、經查：
  １證人丙○○委由家易有限公司業務員羅鈺麗申請聘僱家庭外籍監護工，並訂立委
    任契約，且授權業務員代刻印章、蓋用印文，後羅鈺麗將業務轉介予被告己○○
    ，而於偵查中因恐觸法，始答稱不同意業務員刻印等情，業據證人丙○○於原審
    法院結證屬實（原審卷第一一四至一一六頁），並有家庭幫傭監護工委任契約書
    、印章在卷可稽（原審卷第八五至八七、九七頁），足見被告己○○並未偽造申
    請書，公訴意旨認被告等未經證人丙○○同意而共同偽造申請書並持以行使，尚
    有誤會，亦證明許淑眉對被告己○○之作為知情。
  ２前開診斷證明書病歷號碼為四七二四一八號，核與被告己○○提出之醫療費用收
    據、掛號收據所示病歷號碼相符（原審卷第八三至八四頁），其次，患者石李秀
    至嘉義榮民醫院初診，是由一位未帶證件之二十餘歲男子代辦初診掛號，但該男
    子並非被告己○○等情，業據證人蔡文娟即嘉義榮民醫院掛號人員於原審法院結
    證陳述明確，並有該院九十二年五月二十八日嘉醫行字第○九二○○○○二九一
    八號函可參（原審卷第一九四至一九五頁），又被告戊○○雖於原審供稱係伊與
    陳曉璐等人共犯，與被告己○○無關（原審卷第二０五頁），然被告戊○○已於
    本院供稱會交其辦理者，應知是不能辦成的等情，證人丙○○於本院審理時經交
    互詰問，對並未帶其婆婆即受監護人至醫院看診，及費用高達一萬多元等情，無
    法合理交代其理由（本院卷第二八０頁），被告己○○對其未陪同受監護人至醫
    院等情（本院卷第二八四頁），也不能提出合理可能性，顯然雇主丙○○及申請
    代辦業者即被告己○○均明知受監護人資格不合，仍請被告戊○○辦理專用診斷
    證明書，自是與被告戊○○共犯無誤。被告己○○所辯與常情不符，自不足採，
    被告己○○此部份事證已明，犯行堪以認定。
二、核被告己○○所為，係犯刑法第二百十六條、第二百十一條之行使偽造公文書罪
    （公立醫院診斷證明書部分，如附表四編號一部分）及第三百四十條之常業詐欺
    罪。被告己○○與委託雇主丙○○及被告彩旭均係共犯係對勞委會詐欺得不法利
    益，被告己○○身為申請代辦業者，自屬常業犯。被告偽造印章、印文之行為，
    分別為偽造公文書部分行為，被告偽造公文書後，復持以行使，其偽造之低度行
    為為行使之高度行為吸收，應僅論以行使偽造公文書罪。至診斷證明書所附巴氏
    量表，並非於診斷證明書外另有所主張之文書，而與診斷證明書不能分離，應係
    診斷證明書之一部分，共同被告戊○○雖就巴氏量表亦有偽造並持以行使之行為
    ，仍僅構成一行使偽造公文書犯行，自不再就偽造巴氏量表部分另予論罪。被告
    己○○與陳曉璐及委託雇主丙○○，分別有犯意聯絡及行為分擔，皆為共同正犯
    。被告己○○利用不知情之刻印商偽造印章，為間接正犯。被告己○○係以犯行
    使偽造公文書罪為方法，而達其犯常業詐欺罪之目的，二罪間有方法與目的之牽
    連關係，應從一重之常業詐欺罪處斷。另被告戊○○所辯其自首等情，經本院向
    嘉義市警察局第一分局函查結果，並無其自首等情，自無足採。
三、原審對被告己○○常業詐欺部分，諭知無罪，固非無見，惟查，被告己○○知情
    並與被告戊○○等人共犯上開犯行，前已述及，原判決認為被告己○○此部份無
    罪，尚有未洽，上訴人即檢察官上訴意旨，執此指摘原判決此部份不當，為有理
    由，應由本院就被告己○○此部分撤銷改判，爰審酌被告己○○之品行，所犯案
    件雖不多，然已損害公眾及他人對於文書真正之信賴，犯後未坦認犯行及其他一
    切情狀，量處如主文第四項所示之刑，以資儆懲。被告己○○雖係常業犯，然並
    未大量犯案，本院認並無諭知強制工作之必要，併此敘明。另雇主丙○○聘僱家
    庭外籍監護工專用診斷證明書（含巴式量表）內偽造之印文（「行政院國軍退除
    役官兵輔導委員會嘉義榮民醫院」、「診斷證明專用嘉義榮民醫院院長王丹江印
    」、「內科蔡宗宏」、「內科主任周振興」印文），應依刑法第二百十九條沒收
    ；至共犯被告戊○○偽造之印章，業已丟棄滅失，此據其供承在卷，自無庸宣告
    沒收。
參、被告戊○○、己○○無罪部分（即行使偽造雇主聘僱外籍勞工申請書部分）：
一、公訴意旨另以：被告己○○係馬德斯帝貿易有限公司職員，從事外勞仲介之工作
    ，因其不知情之客戶丙○○欲為石李秀申請外籍監護工，惟行政院勞工委員會公
    告明定受監護人需經合格醫師診斷證明罹患特定病症，而受監護人石李秀依「巴
    氏量表」未達標準，而無法申請，詎其於九十一年三月間某日，在嘉義市某處利
    用不知情之刻印者偽造申請人「丙○○」之印章，並將之蓋於「雇主聘僱外籍勞
    工申請書」之申請人欄；復以一萬元之代價給付予與其有犯意聯絡之戊○○及姓
    名年籍不詳女子「陳曉璐」，由被告戊○○及「陳曉璐」共同偽造「行政院國軍
    退除役官兵輔導委員會嘉義榮民醫院」、「診斷證明專用嘉義榮民醫院院長王丹
    江印」、「內科蔡宗宏」、「內科主任周振興」等印章蓋於「雇主申請聘僱家庭
    外籍監護工專用診斷證明書」及「巴氏量表」上，使石李秀符合申請外籍監護工
    之資格，再交由被告己○○轉持向行政院勞工委員會申請外籍監護工以從中牟取
    利益，嗣經上開委員會發覺有異而查獲上情，因認被告戊○○、己○○共同涉有
    刑法第二百十六條、第二百十條之行使偽造私文書（即雇主聘僱外籍勞工申請書
    ）罪嫌等情。
二、按犯罪事實應依證據認定之，無證據不得認定犯罪事實，次按不能證明被告犯罪
    者，應諭知無罪之判決，刑事訴訟法第一百五十四條第二項、第三百零一條第一
    項分別定有明文。
三、訊據被告戊○○、己○○二人均矢口否認上開犯行，被告己○○辯稱：我沒有盜
刻印章，是羅鈺麗轉介給我承辦等情，被告戊○○辯稱：不知道申請書是偽造的
    情。經查，證人丙○○委由家易有限公司業務員羅鈺麗申請聘僱家庭外籍監護工
    ，並訂立委任契約，且授權業務員代刻印章、蓋用印文，後羅鈺麗將業務轉介予
    被告己○○，而於偵查中因恐觸法，始答稱不同意業務員刻印等情，業據證人丙○○於原審法院結證屬實（原審卷第一一四至一一六頁），並有家庭幫傭監護工
    委任契約書、印章在卷可稽（原審卷第八五至八七、九七頁），足見被告己○○
    並未偽造申請書，公訴意旨認被告等未經證人丙○○同意而共同偽造申請書並持
    以行使，尚有誤會。綜上所陳，被告己○○就申請書部分，並非無制作權人，是
    其與被告戊○○自不構成行使偽造私文書罪，
四、原判決據此認為被告二人此部份犯行不能證明，均諭知無罪，自無不合，本件此
    部份原起訴書之證據及所犯法欄第二項，對被告二人所觸犯行使偽造私文書罪嫌
    （即行使偽造雇主聘僱外籍勞工申請書部分）及行使偽造公文書罪嫌（即行使偽
    造專用診斷證明書部分），並未說明被告二人涉及觸犯兩罪之關係，原判決依起
    訴書之記載內容，認為上開兩罪係併罰關係，對被告此部份另為無罪之諭知，自
    屬恰當，上訴人即檢察官上訴意旨，認被告二人此部份仍係犯罪，且被告二人所
    犯此部份犯行與其所犯行使偽造公文書部分，有牽連犯之裁判上一罪關係，不應
    另為無罪之諭知，尚無理由，應予駁回。
肆、據上論斷，應依刑事訴訟法第三百六十八條、第三百六十九條第一項前段、第三
    百六十四條、第二百九十九條第一項前段、，刑法第二十八條、第五十六條、第
    三百四十條、第二百十六條、第二百十一條、第二百十條、第五十五條、第四十
    七條、第四十二條第三項前段、第九十條第二項、第三項、第二百十九條，判決
    如主文。
本案經檢察官劉得鉦到庭執行職務。
中    華    民    國      九十三      年      三      月      三十      日
                                  臺灣高等法院臺南分院刑事第六庭
                                      審判長法官  蔡    崇    義
                                            法官  許    進    國
                                            法官  宋    明    中
右正本證明與原本無異。
當事人如不服本判決，應於判決送達後十日內向本院提出上訴狀，其未敘述理由者並
應於提出上訴狀後十日內向本院補提理由書（應附繕本)。
                                      法院書記官  李    育    儒
中    華    民    國      九十三      年      四      月      一       日
附錄本案論罪科刑法條全文：
刑法第二百十條：
偽造、變造私文書，足以生損害於公眾或他人者，處五年以下有期徒刑。
刑法第二百十一條：
偽造、變造公文書，足以生損害於公眾或他人者，處一年以上七年以下有期徒刑。
刑法第二百十六條：
行使第二百十條至第二百十五條之文書者，依偽造、變造文書或登載不實事項或使登
載不實事項之規定處斷。
刑法第三百四十條：
以犯第三百三十九條之罪為常業者，處一年以上七年以下有期徒刑，得併科五萬元以
下罰金。
附件：
                  行使偽造公文書罪（公立醫院診斷證明）
本院判決罪名：    行使偽造私文書罪（私立醫院診斷證明書）
（被告戊○○）    常業詐欺得利罪（向勞委員詐得不法利益）
                  行使偽造私文書罪（雇主聘僱外籍勞工申請書）－無罪
被告己○○：      行使偽造公文書罪（公立醫院診斷證明書）
（申請代辦業者）  常業詐欺得利罪（向勞委會詐得不法利益）
                  行使偽造私文書罪（雇主聘僱外籍勞工申請書－無罪
雇主知情共犯
─────────────────────────────────────
                  行使偽造公文書罪（公立醫院診斷證明）
一審判決罪名：    行使偽造私文書罪（私立醫院診斷證明書）
（被告戊○○）    常業詐欺得利罪（向雇主及代辦業者詐財）
                  行使偽造私文書罪（雇主聘僱外籍勞工申請書）－無罪
被告己○○－無罪（不知情）－申請代辦業者
雇主－－－－不知情
─────────────────────────────────────
                  行使偽造公文書罪（公立醫院診斷證明）
起訴被告罪名：    行使偽造私文書罪（雇主僱外籍勞工申請書）
（被告二人共犯）
    被告戊○○－偽造者
    被告己○○－知情行使之申請代辦業者
    雇主丙○○－不知情
